臺灣高等法院刑事裁定　　　　　　　　　96年度抗字第1308號
抗　告　人　辛○○
即聲請　人
被　　　告　甲○○
被　　　告　丙○○
被　　　告　丁○○
被　　　告　戊○○
被　　　告　己○○
被　　　告　庚○○
上列抗告人即聲請人因聲請交付審判案件，不服臺灣基隆地方法
院中華民國96年10月1日裁定（96年度聲判字第5號），提起抗告
，本院裁定如下：
    主  文
抗告駁回。
    理  由
一、本件抗告意旨略以：「(一)、乙○署前檢察長謝文定先生在臨
    調他乙○署前，審查基檢署檢察官李秋梅受命偵辦被告丁○
    ○時，發現其無故刁難告訴人一案，包庇被告等一心一意替
    其脫罪，漏洞百出，以不起訴處分書呈報乙○署，被其識破
    ，裁定交付審查。告訴人接到後，如期檢附所有被告構成文
    件，申請交付審判，不料，基隆地方法院刑事庭二庭，審判
    長法官王福康、法官齊潔，及王慧惠三人及基檢署檢察官李
    秋梅、書記官邱國雄等人，偽造不實，請貴院依法分別憑處
    ，並被告丁○○所提之毫無根據文件，誣指告訴人所為，案
    經告訴人檢附原始不法資料、請斷然拒絕。惟基隆地院仍一
    意孤行，違法瀆職，聲請交付審判，仍然聲請駁回，並告知
    裁定不得抗告。此種作法，如同聖旨，實為不該。至於基隆
    地院第二次刑事裁定第1頁25行所謂：乃本院核閱相關卷證
    暨審閱抗告人所憑事由，仍認其聲請為無理由一節，請基隆
    地院拿出其「核閱相關卷證暨審閱抗告人所憑事由」來比對
    ，是否真實，以資聲請人信服？(二)、補充說明，被告丁○○
    將其自行發出函件給告訴人時，早有預謀，將每一句話話頭
    幾個字準備除去，就可誣指告訴人所為，（有附呈該所公文
    書及96、7、16陳情書比對可證）基隆地方法院三位法官，
    竟拿來準作刑事裁定，確屬違法失職。抗告人曾在96年9月
    11日抗告書中，已有詳細說明，請貴院找出基檢署檢察官不
    起訴處分書與基地院刑事裁定不實文書比對。就能知道真偽
    」等語。
二、經查：
(一)、按「上訴書狀所以應向原審法院提出，乃便於原審法院查其
    上訴是否合法及應否移審，如在法定上訴期間內聲明上訴，
　　縱未向原審法院提出，亦難認為不合法。上訴人誤向臺灣高
  　等法院檢察署提出上訴狀，其提起上訴時既在法定上訴期間
    之內，自不能以臺灣高等法院檢察署並非受理上訴之機關而
    失其上訴之效力（79年度台上字第4038號）」，本件抗告人
    雖誤向臺灣高等法院檢察署提出抗告狀，依據前述說明，仍
    得受理。
(二)、查抗告人因告訴被告甲○○、丙○○、丁○○、戊○○、己
    ○○、庚○○等人瀆職、偽造文書等案件，聲請交付審判，
    經原審法院於96年5月28日以96年度聲判字第5號裁定聲請駁
    回。按法院認交付審判之聲請不合法或無理由者，應駁回之
    ，駁回之裁定，不得抗告，刑事訴訟法第258條之3第2項前
    段及第258條之3第5項後段分別定有明文，抗告人對上揭裁
    定提起抗告，揆諸上開規定，乃屬抗告不合法律之程式，因
    而原審於96年10月1日以96年度聲判字第5號駁回交付審判之
    裁定，該裁定不得為抗告，而抗告法院對不服原審不得抗告
    之裁定抗告時，應認抗告為無理由（最高法院29年度抗字第
    31號判例參照），詎抗告人竟對該裁定提起本件抗告，其抗
    告為無理由，應予駁回。至本件原裁定雖誤記載「如不服本
    裁定，應於送達後5日內，向本院提出抗告狀」，惟該記載
    不影響駁回交付審判之裁定係不得抗告之規定，附此敘明。
三、據上論結，應依刑事訴訟法第411條前段，裁定如主文。
中　　華　　民　　國　　96　　年　　11　　月　　19　　日
　　　　　　　　　刑事第十二庭  審判長法　官  蔡永昌
　　　　　　　　　　　　　　　　　　  法　官  陳榮和
　　　　　　　　　　　　　　　　　　  法　官  施俊堯
以上正本證明與原本無異。
不得再抗告。
                                      書記官  孫佩琳
中　　華　　民　　國　　96　　年　　11　　月　　19　　日
